【裁判字號】    97,交抗,1998
【裁判日期】    971128
【裁判案由】    違反道路交通管理處罰條例
【裁判全文】
臺灣高等法院交通事件裁定            97年度交抗字第1998號
抗  告  人
即受處分人  甲○○
上抗告人因違反道路交通管理處罰條例案件，不服臺灣臺北地方
法院，中華民國97年9月30日裁定（97年度交聲字第2320號），
提起抗告，本院裁定如下：
    主  文
抗告駁回。
    理  由
一、按汽車駕駛人在禁止臨時停車處所停車者，處新臺幣（下同
    ）600元以上1200元以下罰鍰，道路交通管理處罰條例第56
    條第1項第1款定有明文。復按禁止臨時停車線，用以指示禁
    止臨時停車路段，以劃設於道路緣石正面或頂面為原則，無
    緣石之道路得標繪於路面上，距路面邊緣以30公分為度。本
    標線為紅色實線，線寬除設於緣石，正面者以緣石高度為準
    外，其餘皆為10公分，道路交通標誌標線號誌設置規則第
    169條第1項、第2項亦定有明文。
二、本件抗告人即受處分人甲○○於民國97年7月16日13時55分
    許將其所有之車牌號碼545—CF號營業用小客車停放在臺北
    市○○路○段標繪紅色禁止臨時停車路段，經原舉發單位臺
    北市停車管理處交通助理員鄭文銘依道路交通管理處罰條例
    第56條第1項第1款規定掣發臺北市政府交通局北市交停字第
    市裁罰字第1AD296453號號舉發違反道路交通管理事件通知
    單予以舉發，指定應於97年8月16日到案接受裁罰，受處分
    人於97年8月13日向原處分機關即台北市交通事件裁決所申
    訴，原處分機關函請舉發機關調查結果，仍認受處分人有上
    開違規行為，乃依道路交通管理處罰條例第56條第1項第1款
    規定，於97年9月5日以北市裁罰字第裁22—1AD296453號裁
    決書裁處受處分人罰鍰900元，嗣受處分人於97年9月5日收
    受上揭裁決書後，於97年9月5日以刑事聲明異議狀向原審法
    院聲明異議等情，有刑事聲明異議狀、臺北市政府交通局北
    市交停字第市裁罰字第1AD296453號舉發違反道路交通管理
    事件通知單暨採證照片、臺北市政府交通局北市裁罰字第裁
    22 —1AD296453號違反道路交通管理事件裁決書、送達證書
    及交通違規案件陳述書（見原審卷第3至5頁、第6頁、第7頁
    、第8頁、第12頁）等資料在卷足憑，堪以採信。
三、受處分人聲明異議及抗告意旨略以：受處分人將上揭營業用
    小客車停放於臺北市○○路○段路邊，已行之多年，該路段
    不知於何時遭人劃上紅線，且該紅線斑駁，無從辨識，又停
    放於該路段之車輛眾多，很少有執行舉發違規停車，卻僅處
    罰受處分人，顯失公平，為此請求撤銷原處分云云。
四、經查：受處分人坦承有於上揭時、地將其所有之車牌號碼54
    5—CF號營業用小客車停放在臺北市○○路○段標繪紅色禁止
    臨時停車路段等情，並有採證照片在卷可稽（見原審卷第6
    頁）；再依上揭採證照片可徵，上開車輛所停放之地點，路
    面繪製有紅色實線，該標線清晰可見，就一般具有通常智識
    之駕駛人而言，即可知悉上開車輛之停放位置係禁止臨時停
    車，且該路段路面繪製之紅色實線，係臺北市交通管制工程
    處為維護行車安全及順暢，依道路交通安全規則第111條第1
    項第2款之規定，於路口轉角禁停範圍繪設禁止臨時停車紅
    線，有臺北市交通管制工程處97年9月1日北市交工規字第
    09733583000號函在卷可憑（見原審卷第11頁），是受處人
    將車輛停放在禁止臨時停車處所之違規停車事實，堪予認定
    ，其上開所辯，自不足採。至於該處是否適於設置紅線禁止
    臨時停車或員警是否未能確實執法等情，分屬交通主管機關
    及警政單位之職權，均非本院依職權所得審酌之範圍，抗告
    人以此指責原審不當，容有誤解。綜上，受處分人前開違規
    之行為，事證明確，堪可認定。原審裁定其認事用法，均無
    不當。受處分人抗告意旨，仍執陳詞，否認違規行為，核無
    理由，抗告應予駁回。
五、據上論斷，應依道路交通管理處罰條例第89條，道路交通案
    件處理辦法第26條，刑事訴訟法第412條，裁定如主文。
中    華    民    國    97    年    11    月  28      日
                  刑事第八庭    審判長法  官  鄭文肅
                                      法  官  蔡光治
                                      法  官  劉嶽承
以上正本證明與原本無異。
不得再抗告。
                                      書記官  魏淑娟
中    華    民    國    97    年    11    月    28    日


司法院資訊處製作；財團法人民間司法改革基金會備份。
